【裁判字號】    98,交抗,3037
【裁判日期】    981224
【裁判案由】    違反道路交通管理處罰條例
【裁判全文】
臺灣高等法院交通事件裁定            98年度交抗字第3037號
抗  告  人
即受處分人  耿中心
上列抗告人因違反道路交通管理處罰條例案件，不服臺灣臺北地
方法院，中華民國98年10月30日所為裁定（98年度交聲字第3130
號），提起抗告，本院裁定如下：
    主  文
抗告駁回。
    理  由
一、原處分機關即臺北市交通事件裁決所以：異議人即受處分人
    耿中心係車號8068-DE號自小客車所有人，於民國98年7月1
    日下午12時42分許，在臺北市○○路○段（往臺北方向）處
    ，違規以時速65公里行駛，逾越時速限制時速50公里，事實
    明確，依道路交通管理處罰條例第40條、第63條第1項第1款
    規定，裁處受處分人新臺幣（下同）1,600元罰鍰，並記違
    規點數1點。
二、原法院經調查後，以交通警員之舉發行政處分應受真正之推
    定；有違規採證照片1張可資佐證；且本件使用之雷達測速
    照相儀器有合格證書可憑；受處分人辯稱速限標誌狀態不明
    、速限規定不清云云，並不可採，認定受處分人確有違規事
    實，原處分機關所為之處分，尚無違誤，並駁回抗告人之異
    議。
三、抗告人以其自行列印並加註之奇摩地圖抗告以：速限標誌係
    朝向民權路而非中央北路，原裁定認定有誤云云。
四、按駕駛人駕駛汽車之行車速度應依標誌之規定，道路交通安
    全規則第93條第1項前段定有明文。又對於行車速度超過規
    定之最高速限或低於規定之最低速限之違規定行為，採用固
    定或非固定式科學儀器取得證據資料證明者，於一般道路須
    至少於100公尺，於高速公路、快速公路須至少於300公尺前
    ，明顯標示之，道路交通管理處罰條例第7條之2第3項定有
    明文；又汽車駕駛人，其行車速度超過規定之最高時速，除
    有第43條第1項第2款情形外，處新臺幣1,200元以上2,400元
    以下罰鍰，並應記違規點數1點，同條例第40條、第63條第1
    項第1款亦規定甚明。
五、經查:
  (一)本件抗告人即受處分人耿中心所有車號為8068-DE之自小客
    車，於98年7月1日下午12時42分許，行經大度路三段，經雷
    達測速照相儀器測得車速達65公里並拍照一節，業經原舉發
    機關臺北市政府警察局北投分局以98年7月31日北市警投分
    交字第09831522500號函覆明確（原審卷9-10頁），且有卷
    內交通違規採證照片1張在卷（原審卷7頁）可憑，而本件取
    締違規所使用之雷達測速照相儀器（主機器號：1261），業
    據經濟部標準檢驗局檢驗合格，檢驗日期為97年8月14日，
    有效合格期限為98年8月31日，亦有前述函文檢附之經濟部
    標準檢驗局97年8月14日MO-0000000號雷達測速儀檢定合格
    證書影本1紙附卷（原審卷11頁）可參，是本件抗告人有違
    規超速之事實，殆無疑義，並堪認定。
  (二)抗告人抗告意旨所稱速限標誌係面向民權路而非中央北路，
    並以其自行列印之奇摩地圖說明云云，惟查：抗告人遭取締
    之路段設有「限速50公里」固定速限及「常有測速照相請依
    速限行駛」之警告標示牌各一面，且距本件違規照相地點約
    135公尺，此有原舉發機關前開函文說明（原審卷9-10頁）
    及現場速限標示照片1張（原審卷7頁）附卷可稽。依上開照
    片可知，該警告標誌係矗立於雙向車道之正中央，其右上方
    紅綠燈左側並有「大度路三段」之標示，且無遮蔽或隱藏之
    情況，一般用路人在通常情形下，可清楚目視，當無疑義，
    乃抗告人漠示上開客觀之照片標示，竟抗告謂速限標示係面
    對民權路而非中央北路云云，委與客觀卷證不符，而不可憑
    採。原處分機關依道路交通管理處罰條例第40條、第63條第
    1項第1款及違反道路交通管理事件統一裁罰基準表之規定，
    裁處罰鍰1,600元，並記違規點數1點，尚無不當，原審據上
    所述理由駁回抗告人之異議，核無違誤。抗告人以前開抗告
    意旨提起抗告，並不足以推翻上述可採之客觀照片證據，難
    認有理由，應予駁回。
六、據上論斷，應依道路交通管理處罰條例第89條，道路交通案
    件處理辦法第26條，刑事訴訟法第412條，裁定如主文。
中    華    民    國    98    年    12    月    24    日
                  刑事第九庭  審判長法  官  陳貽男
                                    法  官  周盈文
                                    法  官  詹駿鴻
以上正本證明與原本無異。
不得再抗告。
                                    書記官  梁淑時
中    華    民    國    98    年    12    月    24    日


司法院資訊處製作；財團法人民間司法改革基金會備份。
